臺灣高等法院民事裁定　　　　　　　　　100年度抗字第218號
抗　告　人　林家麟
上列抗告人因與相對人易聯今資訊服務有限公司等間聲請假扣押
事件，對於中華民國100年1月24日臺灣臺北地方法院100年度全
字第198號裁定提起抗告，本院裁定如下：
    主    文
抗告駁回。
抗告訴訟費用由抗告人負擔。
    理    由
一、抗告意旨略以：伊透過相對人王豫鶴任職之相對人易聯今資
    訊服務有限公司（下稱易聯今公司），以相對人鍾勝吉名義
    購買開曼晨星公司股票，並與相對人鍾勝吉簽訂「股權讓渡
    協議書」，約定伊以每張新台幣（下同）353,100元價格，
    向鍾勝吉認購其持有之開曼晨星公司股票2張，相對人鍾勝
    吉並應依伊指示處分股票，易聯今公司則負責履約事宜，如
    有違約並應承受違約方之權利義務，伊已匯款706, 200元至
    鍾勝吉銀行帳戶。詎易聯今公司於民國100年1月19日以電話
    通知無法轉讓股權，亦無力償還款項，伊遂報警處理，並會
    同員警至該公司抄錄資料製作筆錄，翌日該公司已人去樓空
    。事後王豫鶴雖簽立協議書承諾負責賠償其中18萬元款項，
    然其任職之易聯今公司已結束營業，是否有能力償還，尚有
    疑問，抗告人因恐相對人有隱匿及搬移財產之情形，而有日
    後不能強制執行或難以執行之虞，爰請廢棄原裁定，准予假
    扣押等語。
二、按債權人就金錢請求或得易為金錢請求之請求，欲保全強制
    執行者，得聲請假扣押。假扣押，非有日後不能強制執行或
    甚難執行之虞者，不得為之。又請求及假扣押之原因，應釋
    明之；前項釋明如有不足，而債權人陳明願供擔保或法院認
    為適當者，法院得定相當之擔保，命供擔保後為假扣押。民
    事訴訟法第522條第1項、第523條第1項、第526條第1項、第
    2項分別定有明文。再所謂「假扣押之原因」，依同法第523
    條第1 項規定，係指日後有不能強制執行或甚難執行之虞者
    而言，並不以債務人浪費財產、增加負擔或為不利益處分，
    致陷於無資力狀態，或將財產隱匿，或債務人逃匿無蹤等積
    極作為為限（最高法院98年台抗第931 號裁定意旨參照）。
    另所謂「釋明」，則係指當事人提出證據，使法院就其主張
    之事實，得生薄弱之心證，信其大概如此之行為。是債權人
    就請求及假扣押之原因，即因請求標的之現狀變更，有日後
    不能強制執行，或甚難執行之情事，應提出可使法院信其主
    張為真之證據釋明之，必待釋明有所不足，而債權人陳明願
    供擔保以補釋明之不足，始得准為假扣押。倘債權人不能釋
    明假扣押之原因存在，即無就金錢之請求保全強制執行之必
    要，尚不能因債權人陳明願供擔保，即認足補釋明之欠缺，
    而為假扣押（最高法院93年台抗字第937 號裁判要旨參照）
    。
三、經查，本件抗告人主張伊透過相對人王豫鶴任職之易聯今公
    司，以鍾勝吉名義購買開曼晨星公司股票2張，除簽訂「股
    權讓渡協議書」，並已匯款合計706,200元至鍾勝吉銀行帳
    戶，而鍾勝吉如有違約情事，則由易聯今公司承受其義務，
    嗣該股票之股權無法轉讓，王豫鶴簽立協議書承諾負責賠償
    其中18萬元款項等情，固據其提出股權讓渡書2份、申購晨
    星公司股票帳戶存摺明細及交易明細表各1紙、王豫鶴所立
    之協議書1紙（以上均影本，原法院卷第6至15頁）就其所欲
    保全之私法上請求權予以釋明，惟其就相對人究竟有何日後
    不能強制執行或甚難執行之虞之假扣押原因，僅泛稱「相對
    人易聯今公司無力償還款項」、「該公司已人去樓空。」、
    「易聯今公司已結束營業，是否有能力償還，尚有疑問。」
    云云，並未提出任何可即時調查之證據，以釋明本件有日後
    不能強制執行或甚難執行之虞，揆諸首揭規定及說明，其假
    扣押之聲請，與法未合。
四、綜上，抗告人並未合法釋明本件假扣押之原因，核與假扣押
    之要件不符，縱抗告人陳明願提供擔保亦無從足補其釋明之
    欠缺，故其假扣押之聲請，為無理由，應予駁回。原裁定駁
    回抗告人所為假扣押之聲請，理由雖有不同，惟結論並無二
    致。抗告意旨指摘原裁定不當，求予廢棄改判，洵無可取，
    應予駁回。
五、據上論結，本件抗告為無理由，爰裁定如主文
中    華    民    國   100    年    3     月    22    日
                    民事第十庭
                        審判長法  官  張宗權
                              法  官  鄭純惠
                              法  官  周玫芳
正本係照原本作成。
不得再抗告。
中    華    民    國   100    年    3     月    24    日
                              書記官  陳嘉文